【裁判字號】    97,抗,162
【裁判日期】    970724
【裁判案由】    確定訴訟費用
【裁判全文】
臺灣高等法院臺南分院民事裁定  97年度抗字第162號
抗  告  人  甲○○
上列抗告人因與相對人中央存款保險股份有限公司間聲請確定訴
訟費用事件，對於中華民國九十七年四月二十三日臺灣雲林地方
法院九十七年度聲字第一二號裁定，提起抗告，本院裁定如下：
    主  文
抗告駁回。
抗告程序費用新台幣壹仟元由抗告人負擔。
    理  由
一、本件抗告意旨略以：原審九十四年度重訴字第三號、本院九
    十五年度重上字第五二號、最高法院九十六年度台上字第二
    六０一號抗告人與相對人間請求損害賠償事件，相對人係對
    該事件之被告分別請求，而確定判決僅就相對人請求合計新
    台幣（下同）八千五百八十七萬一千元，其中二百二十一萬
    九千元部分，判命抗告人需與共同被告張坤霖、蔡惠甘給付
    ，原裁定以相對人請求總金額計算訴訟費用，再依原確定判
    決所定分擔標準計算抗告人應負擔之訴訟費用，容有違誤，
    爰提起本件抗告請求廢棄原裁定等語。
二、按法院未於訴訟費用之裁判確定其費用額者，第一審受訴法
    院於該裁判有執行力後，應依聲請並得依職權以裁定確定之
    。依第一項確定之訴訟費用額，應於裁定送達之翌日起，加
    給按法定利率計算之利息。民事訴訟法第九十一條第一項、
    第三項分別定有明文。惟此項裁定程序，僅在審究求償權人
    所開列之費用項目，是否為訴訟費用之範圍，已否提出證據
    證明，然後確定應負擔訴訟費用者，應賠償他造之數額若干
    。至訴訟費用如何負擔，或其負擔之比例如何，均應依命負
    擔訴訟費用之確定裁判主文定之，不得於本程序再次審究（
    楊建華著，問題研析，民事訴訟法(三)，第七十三頁，採相同
    見解）。
三、經查：抗告人與相對人間之上開事件，既經法院判決確定，
    依第一審主文第六項所示，「訴訟費用（減縮部分除外）由
    張坤霖、蔡惠甘、鄭照峰、抗告人負擔三十分之二十九，餘
    由相對人負擔」，第二、三審訴訟費用則均由張坤霖、蔡惠
    甘、鄭照峰、抗告人負擔，有原審九十四年度重訴字第三號
    判決、本院九十五年度重上字第五二號判決、最高法院九十
    六年度台上字第二六０一號裁定附卷可稽。就上開第一審判
    決之主文觀之，原裁判法院係依民事訴訟法第七十九條為諭
    知，並未依同法第八十五條第一項為諭知，則抗告人即應依
    比例負擔。而相對人於該案支出之第一審裁判費用為七十六
    萬七千七百四十四元（原裁判費七十七萬零二百九十六元扣
    除減縮部分後之金額），經依三十分之二十九之比例計算，
    抗告人應賠償聲請人之訴訟費用確定為七十四萬二千一百五
    十三元（元以下四捨五入），原裁定因而命其負擔上開金額
    之訴訟費用，未按其敗訴之金額比例計算，經核並無違誤。
    抗告意旨主張本件應按相對人於共同訴訟中得向其請求給付
    之金額比例分擔訴訟費用額云云，依上開說明，自屬乏據，
    抗告意旨指摘原裁定不當，求予廢棄，為無理由。
四、據上論結，本件抗告為無理由，依民事訴訟法第四百九十五
    條之一第一項、第四百四十九條第一項、第九十五條、第七
    十八條，裁定如主文。
中    華    民    國    97    年    7     月    24    日
                  民事第二庭    審判長法  官  丁振昌
                                      法  官  李素靖
                                      法  官  吳上康
上為正本係照原本作成。
不得抗告。
中    華    民    國    97    年    7     月    24    日
                                      書記官  易慧玲


司法院資訊處製作；財團法人民間司法改革基金會備份。
